【裁判字號】    90,易,515
【裁判日期】    900615
【裁判案由】    竊盜
【裁判全文】
臺灣彰化地方法院刑事判決                            九十年度易字第五一五號
    公  訴  人  臺灣彰化地方法院檢察署檢察官
    被      告  甲○○
右列被告因竊盜案件，經檢察官提起公訴（九十年度偵字第一五七八號），本院判決
如左：
    主  文
甲○○攜帶兇器竊盜，處有期徒刑陸月，如易科罰金，以佰元折算壹日。
扣案之扳手、鐵撬及鐵鎚各壹支均沒收。
    事  實
一、甲○○見林玉所有坐落彰化縣福興鄉○○村○○路○段四五三巷三十號鐵皮屋
    工廠，久無使用，竟意圖為自己不法之所有，於民國九十年二月十七日（起訴書
    誤載為二月十六日）十四時許，騎乘機車後拖手推車，並攜帶其所有客觀上足供
    為兇器之扳手、鐵撬及鐵鎚各一支，進入該工廠內，以上開扳手、鐵撬及鐵鎚，
    將裝置於鐵皮屋上之鋁門窗三座拆下，予以竊取，得手後，於同日十六時二十分
    許，正準備將拆下之鋁門窗搬上手推車時，為巡邏員警當場查獲，並扣得前揭扳
    手、鐵撬及鐵鎚各一支。
二、案經彰化縣警察局鹿港分局報請臺灣彰化地方法院檢察署檢察官偵查起訴。
    理  由
一、被告固坦承於右揭時、地，以扳手、鐵撬及鐵鎚拆下林玉所有之鋁門窗三座之
    事實，惟否認有何竊盜犯行，辯稱伊以為工廠已廢棄，鋁門窗沒人要云云。然查
    右揭事實，除有被告上開供述外，並經被害人林玉於警訊時指述明確，復有贓
    物認領保管單一紙、照片六幀在卷及扳手、鐵撬、鐵鎚各一支扣案可稽。又林玉
    所有之鐵皮屋工廠，雖久無使用，但依上述照片觀之，其屋況尚屬完好，具有
    價值，且又坐落他人所有土地上，衡諸常情，不致使人誤以為係他人棄置不要之
    物。故被告所辯，顯係卸責之詞，不足採信。再者，被告攜帶之扳手、鐵撬及鐵
    鎚，客觀上具有危險性，自足供為兇器。是罪證明確，被告犯行洵堪認定。
二、被告攜帶兇器竊盜，雖尚未將鋁門窗搬上其手推車，然既已將鋁門窗拆卸，置於
    其實力支配之下，即屬既遂。是核其所為，係犯刑法第三百二十一條第一項第三
    款之加重竊盜罪。爰審酌被告之素行，及其犯罪之動機、目的、手段、所生之損
    害、竊取財物之價值並其犯罪後之態度等一切情狀，量處如主文所示之刑，並諭
    知易科罰金折算之標準。扣案之扳手、鐵撬及鐵鎚各一支，被告供稱係其所有，
    係供犯罪所用之物，依法併予宣告沒收。
據上論斷，應依刑事訴訟法第二百九十九條第一項前段，刑法第三百二十一條第一項
第三款、第三十八條第一項第二款、第四十一條第一項、罰金罰鍰提高標準條例第二
條前段，判決如主文。
中      華      民      國    九十      年      六      月     十五     日
                                臺灣彰化地方法院刑事第三庭
                                    法      官  廖  國  佑
右正本證明與原本無異。
如不服本判決，應於判決送達後十日內向本院提出上訴狀( 須附繕本 )。
告訴人或被害人對於判決如有不服具備理由請求檢察官上訴者，其上訴期間之計算係
以檢察官收受判決正本之日期為準。
                                    法院書記官  卓  俊  杰
中      華      民      國    九十      年      六      月     十九     日
刑法第三百二十一條
犯竊盜罪而有左列情形之一者，處六月以上五年以下有期徒刑：
一、於夜間侵入住宅或有人居住之建築物、船艦或隱匿其內而犯之者。
二、毀越門扇、牆垣或其他安全設備而犯之者。
三、攜帶兇器而犯之者。
四、結夥三人以上而犯之者。
五、乘火災、水災或其他災害之際而犯之者。
六、在車站或埠頭而犯之者。
前項之未遂犯罰之。


司法院資訊處製作；財團法人民間司法改革基金會備份。
